Inventaris van het archief van de Decoratiecommissie uit de Raad van Ministers, 1946-1995 (1996)
Nationaal Archief, Den Haag
- Behandeling van decoraties, 2
  - Algemeen, 2.1
    - Stukken betreffende het akkoord gaan door de Decoratiecommissie met de voorstellen tot het decoreren van diverse personen., 1948 - 1949; 49-50; 1 pak en 1 omslag
      - 1948, 49
        Openbaarheid beperkt tot 1 januari 2024
      - 1949, 50; pak
        Openbaarheid beperkt tot 1 januari 2025
    - Stukken betreffende voordrachten aan de Decoratiecommissie voor de toekenning van koninklijke onderscheidingen ter behandeling aangeboden aan de ministerraad met afdoening., 1950 - 1994; 51-70; 5 pakken en 15 omslagen
      - 1950 apr. - 1956 dec., 51
        Openbaarheid beperkt tot 1 januari 2032
      - 1957 jan. - 1960 okt. 8, 52; pak
      - 1960 okt. 10 - 1965 jan., 53
      - 1965 feb. - 1967 aug., 54
        Openbaarheid beperkt tot 1 januari 2043
      - 1967 sep. - 1970 feb., 55
        Openbaarheid beperkt tot 1 januari 2046
      - 1970 mrt. - 1972 feb. 2, 56
        Openbaarheid beperkt tot 1 januari 2048
      - 1972 feb. 10 - 1973 apr. 6, 57
        Openbaarheid beperkt tot 1 januari 2049
      - 1973 apr. 13 - 1975 apr., 58
        Openbaarheid beperkt tot 1 januari 2051
      - 1975 mei - 1978 mrt., 59; pak
        Openbaarheid beperkt tot 1 januari 2054
      - 1978 apr. - 1980 mei, 60; pak
        Openbaarheid beperkt tot 1 januari 2056
      - 1980 juni - 1981 sep. 4, 61
        Openbaarheid beperkt tot 1 januari 2057
      - 1981 sep. 23 - 1983 sep., 62
        Openbaarheid beperkt tot 1 januari 2059
      - 1983 okt. - 1984 sep., 63
        Openbaarheid beperkt tot 1 januari 2060
      - 1984 nov. - 1986 sep., 64
        Openbaarheid beperkt tot 1 januari 2062
      - 1986 sep. 5 - 1988 jan., 65
        Openbaarheid beperkt tot 1 januari 2064
      - 1988 feb. - 1989 nov., 66; pak
        Openbaarheid beperkt tot 1 januari 2065
      - 1989 dec. - 1990 nov. 6, 67
        Openbaarheid beperkt tot 1 januari 2066
      - 1990 nov 30. - 1991 aug., 68
        Openbaarheid beperkt tot 1 januari 2067
      - 1991 okt. - 1993 apr. 4, 69; pak
        Openbaarheid beperkt tot 1 januari 2069
      - 1993 apr.19 - 1994 apr., 70
        Openbaarheid beperkt tot 1 januari 2070
    - Indexen op persoonsnamen., 1960 - 1996; 71-100; 30 delen
      Zie voor de stukken inv.nrs. 1422-1557 (periode 1960-1974) en inv.nrs. 101-587 (periode 1974-1995).
      - 1960 juli - 1961 apr., 71
      - 1961 mei - 1962 apr., 72
      - 1962 mei - 1963 apr., 73
      - 1963 mei - 1964 apr., 74
      - 1964 mei - 1965 apr., 75
      - 1965 mei - 1966 apr., 76
      - 1966 mei - 1967 apr., 77
      - 1967 mei - 1968 apr., 78
      - 1968 mei - 1969 apr., 79
      - 1969 mei - 1970 apr., 80
      - 1970 mei - 1971 apr., 81
      - 1971 mei - 1972 apr., 82
      - 1972 mei - 1973 apr., 83
      - 1973 mei - 1974 apr., 84
      - 1974 mei - 1975 apr., 85
      - 1975 mei - 1976 apr., 86
      - 1976 mei - 1977 apr., 87
      - 1977 mei - 1978 apr., 88
      - 1978 mei - 1979 apr., 89
      - 1979 mei - 1980 apr., 90
      - 1980 mei - 1981 apr., 91
      - 1981 mei - 1982 apr., 92
      - 1982 mei - 1983 apr., 93
      - 1983 mei - 1984 apr., 94
      - 1984 mei - 1985 apr., 95
      - 1985 mei - 1986 apr., 96
      - 1986 mei - 1987 apr., 97
      - 1987 mei - 1989 apr., 98
      - 1989 mrt. - 1991 sep., 99
      - 1991 sep. - 1996 apr., 100
    - Stukken betreffende het verlenen van een onderscheiding aan met name genoemde personen, numeriek geordend., 1974 - 1995; 101-587; 482 pakken, 5 omslagen
      Zie voor de toegang inv.nrs. 71 - 100.
      - Periode mei 1974 - apr. 1975. 1974 - 1975, 101-123
        - 1 - 100., 101
        - 101 - 200., 102
        - 201 - 300., 103
        - 301 - 400., 104
        - 401 - 500., 105
        - 501 - 600., 106
        - 601 - 700., 107
        - 701 - 800., 108
        - 801 - 900., 109
        - 901 - 1050., 110
        - 1051-1151, 111
        - 1152-1306, 112
        - 1307-1463, 113
        - 1464-1666, 114
        - 1667-1935, 115
        - 1936 - 2149., 116
        - 2150 - 2397., 117
        - 2398 - 2681., 118
        - 2682 - 2875., 119
        - 2876 - 3160., 120
        - 3161 - 3351., 121
        - 3352 - 3533., 122
        - 3534 - 3614., 123
      - Periode mei 1975 - apr. 1976. 1975 - 1976, 124-147
        - 1 - 100., 124
          Openbaarheid beperkt tot 1 januari 2052
        - 101 - 201., 125
        - 202 - 300., 126
        - 301 - 400., 127
        - 401 - 500., 128
        - 501 - 600., 129
        - 601 - 700., 130
        - 701 - 822., 131
        - 823 - 900., 132
        - 901 - 1049., 133
        - 1050-1171, 134
        - 1172-1322, 135
        - 1323-1515, 136
        - 1516-1580, 137
        - 1581-1795, 138
        - 1796-1961, 139
        - 1962 - 2073., 140
        - 2074 - 2244., 141
        - 2245 - 2517., 142
        - 2518 - 2726., 143
        - 2727 - 2890., 144
        - 2891 - 3043., 145
        - 3044 - 3121., 146
        - 3122 - 3304., 147
      - Periode mei 1976 - apr. 1977. 1976 - 1977, 148-171
        - 1 - 100., 148
          Openbaarheid beperkt tot 1 januari 2053
        - 101 - 200., 149
        - 201 - 300., 150
        - 301 - 400., 151
        - 401 - 500., 152
        - 501 - 599., 153
        - 600 - 715., 154
        - 716 - 800., 155
        - 801 - 900., 156
        - 901 - 1050., 157
        - 1051-1175, 158
        - 1176-1276, 159
        - 1277-1462, 160
        - 1463-1677, 161
        - 1678-1869, 162
        - 1870 - 2100., 163
        - 2101 - 2273., 164
        - 2274 - 2465., 165
        - 2466 - 2700., 166
        - 2701 - 2740., 167; omslag
        - 2741 - 3022., 168
        - 3023 - 3193., 169
        - 3194 - 3385., 170
        - 3386 - 3584., 171
      - Periode mei 1977 - apr. 1978. 1977 - 1978, 172-195
        - 1 - 51., 172
        - 101 - 200., 173
        - 201 - 300., 174
        - 301 - 400., 175
        - 401 - 485., 176
        - 486 - 585., 177
        - 586 - 681., 178
        - 682 - 785., 179
        - 786 - 870., 180
        - 871 - 1010., 181
        - 1011-1082, 182
        - 1083-1242, 183
        - 1243-1366, 184
        - 1367-1623, 185
        - 1624-1815, 186
        - 1816 - 2056., 187
        - 2057 - 2254., 188
        - 2255 - 2574., 189
        - 2575 - 2670., 190; omslag
        - 2671 - 3062., 191
        - 3063 - 3186., 192
        - 3187 - 3358., 193
        - 3359 - 3500., 194
        - 3501 - 3681., 195
      - Periode mei 1978 - apr. 1979. 1978 - 1979, 196-216
        - 1 - 151., 196
          Openbaarheid beperkt tot 1 januari 2055
        - 152 - 300., 197
        - 301 - 450., 198
        - 451 - 600., 199
        - 601 - 750., 200
        - 751 - 851., 201
        - 852 - 1023., 202
        - 1024-1175, 203
        - 1176-1300, 204
        - 1301-1413, 205
        - 1414-1625, 206
        - 1626-1840, 207
        - 1841 - 2001., 208
        - 2002 - 2330., 209
        - 2331 - 2633., 210
        - 2634 - 2995., 211
        - 2996 - 3200., 212
        - 3201 - 3384., 213
        - 3385 - 3542., 214
        - 3543 - 3700., 215
        - 3701 - 3871., 216
      - Periode mei 1979 - apr. 1980. 1979 - 1980, 217-240
        - 1 - 100., 217
        - 101 - 206., 218
        - 207 - 310., 219
        - 311 - 421., 220
        - 422 - 531., 221
        - 532 - 633., 222
        - 634 - 735., 223
        - 736 - 837., 224
        - 838 - 935., 225
        - 936 - 1050., 226
        - 1051-1178, 227
        - 1179-1291, 228
        - 1292-1401, 229
        - 1402-1597, 230
        - 1598-1768, 231
        - 1769 - 2022., 232
        - 2023 - 2250., 233
        - 2251 - 2577., 234
        - 2578 - 2838., 235
        - 2839 - 3198., 236
        - 3199 - 3384., 237
        - 3385 - 3634., 238
        - 3635 - 3735., 239; omslag
        - 3736 - 3929., 240
      - Periode mei 1980 - apr. 1981. 1980 - 1981, 241-263
        - 1 - 100., 241
        - 101 - 200., 242
        - 201 - 300., 243
        - 301 - 400., 244
        - 401 - 500., 245
        - 501 - 600., 246
        - 601 - 700., 247
        - 701 - 800., 248
        - 801 - 905., 249
        - 906 - 1050., 250
        - 1051-1200, 251
        - 1201-1362, 252
        - 1363-1674, 253
        - 1675-1860, 254
        - 1861 - 2122., 255
        - 2123 - 2390., 256
        - 2391 - 2555., 257
        - 2556 - 2727., 258
        - 2728 - 3022., 259
        - 3023 - 3225., 260
        - 3226 - 3375., 261
        - 3376 - 3591., 262
        - 3592 - 3686., 263
      - Periode mei 1981 - apr. 1982. 1981 - 1982, 264-287
        - 1 - 125., 264
          Openbaarheid beperkt tot 1 januari 2058
        - 126 - 239., 265
        - 240 - 320., 266
        - 321 - 420., 267
        - 421 - 540., 268
        - 541 - 650., 269
        - 651 - 780., 270
        - 781 - 1000., 271
        - 1001-1120, 272
        - 1121-1230, 273
        - 1231-1349, 274
        - 1350-1505, 275
        - 1506-1675, 276
        - 1676-1973, 277
        - 1974 - 2172., 278
        - 2173- 2419., 279
        - 2420 -2695., 280
        - 2696 - 3019., 281
        - 3020 -3216., 282
        - 3217 - 3397., 283
        - 3398 - 3560., 284
        - 3561 - 3707., 285
        - 3708 - 3848., 286
        - 3849 - 3972., 287
      - Periode mei 1982 - apr. 1983. 1982 - 1983, 288-312
        - 1 - 100., 288
        - 101 - 200., 289
        - 201 - 300., 290
        - 301 - 400., 291
        - 401 - 500., 292
        - 501 - 600., 293
        - 601 - 700., 294
        - 701 - 800., 295
        - 801 - 900., 296
        - 901 - 1000., 297
        - 1001-1125, 298
        - 1126-1250, 299
        - 1251-1400, 300
        - 1401-1516, 301
        - 1517-1676, 302
        - 1677-1967, 303
        - 1968 - 2288., 304
        - 2289 - 2510., 305
        - 2511 - 2772., 306
        - 2773 - 3020., 307
        - 3021 - 3229., 308
        - 3230 - 3356., 309
        - 3357 - 3447., 310
        - 3448 - 3557., 311
        - 3558 - 3709., 312
      - Periode mei 1983 - apr. 1984. 1983 - 1984, 313-335
        - 1 - 85., 313
        - 86 - 185., 314
        - 186 - 300., 315
        - 301 - 400., 316
        - 401 - 500., 317
        - 501 - 600., 318
        - 601 - 700., 319
        - 701 - 800., 320
        - 801 - 930., 321
        - 931 - 1050., 322
        - 1051-1206, 323
        - 1207-1529, 324
        - 1530-1715, 325
        - 1716 - 2073., 326
        - 2074 -2305., 327
        - 2306 - 2456., 328
        - 2457 - 2649., 329
        - 2650 - 2815., 330
        - 2816 - 3053., 331
        - 3054 - 3316., 332
        - 3317 - 3479., 333
        - 3480 - 3630., 334
        - 3631 - 3769., 335
      - Periode mei 1984 - apr. 1985. 1984 - 1985, 336-359
        - 1 - 125., 336
          Openbaarheid beperkt tot 1 januari 2061
        - 126 - 250., 337
        - 251 - 375., 338
        - 376 - 500., 339
        - 501 - 625., 340
        - 626 - 725., 341
        - 726 - 800., 342
        - 801 - 915., 343
        - 916 - 1001., 344
        - 1002-1135, 345
        - 1136-1248, 346
        - 1249-1460, 347
        - 1461-1675, 348
        - 1676-1915, 349
        - 1916 - 2250., 350
        - 2251 - 2500., 351
        - 2501 - 2705., 352
        - 2706 - 2892., 353
        - 2893 - 3041., 354
        - 3042 - 3356., 355
        - 3357 - 3413., 356
        - 3414 - 3596., 357
        - 3597 - 3692., 358
        - 3693 - 3720., 359; omslag
      - Periode mei 1985 - apr. 1986. 1985 - 1986, 360-390
        - 1 - 100., 360
        - 101 - 200., 361
        - 201 - 300., 362
        - 301 - 400., 363
        - 401 - 515., 364
        - 516 - 650., 365
        - 651 - 750., 366
        - 751 - 851., 367
        - 852 - 950., 368
        - 951 - 1050., 369
        - 1051-1150, 370
        - 1151-1250, 371
        - 1251-1350, 372
        - 1351-1450, 373
        - 1451-1580, 374
        - 1581-1750, 375
        - 1751-1918, 376
        - 1919 - 2205., 377
        - 2206 - 2405., 378
        - 2406 - 2670., 379
        - 2671 - 2850., 380
        - 2851 - 3141., 381
        - 3142 - 3310., 382
        - 3311 - 3620., 383
        - 3621 - 3790., 384
        - 3791 - 3988., 385
        - 3989 - 4144., 386
        - 4145 - 4440., 387
        - 4441 - 4530., 388
        - 4531 - 4700., 389
        - 4701 - 4792., 390
      - Periode mei 1986 - apr. 1987. 1986 - 1987, 391-418
        - 1 - 100., 391
          Openbaarheid beperkt tot 1 januari 2063
        - 101 - 200., 392
        - 201 - 300., 393
        - 301 - 385., 394
        - 386 - 485., 395
        - 486 - 590., 396
        - 591 - 690., 397
        - 691 - 800., 398
        - 801 - 900., 399
        - 901 - 1000., 400
        - 1001-1100, 401
        - 1101-1200, 402
        - 1201-1379, 403
        - 1380-1555, 404
        - 1556-1801, 405
        - 1802 - 2042., 406
        - 2043 - 2265., 407
        - 2266 - 2456., 408
        - 2457 - 2719., 409
        - 2720 - 2907., 410
        - 2908 - 3157., 411
        - 3158 - 3328., 412
        - 3329 - 3525., 413
        - 3526 - 3785., 414
        - 3786 - 3914., 415
        - 3915 - 4100., 416
        - 4101 - 4270., 417
        - 4271 - 4420., 418
      - Periode mei 1987 - apr. 1988. 1987 - 1988, 419-446
        - 1 - 75., 419
        - 76 - 200., 420
        - 201 - 300., 421
        - 301 - 400., 422
        - 401 - 500., 423
        - 501 - 600., 424
        - 601 - 700., 425
        - 701 - 800., 426
        - 801 - 900., 427
        - 901 - 1017., 428
        - 1018-1144, 429
        - 1145-1260, 430
        - 1261-1425, 431
        - 1426-1545, 432
        - 1546-1716, 433
        - 1717-1941, 434
        - 1942 - 2170., 435
        - 2171 - 2310., 436
        - 2311 - 2549., 437
        - 2550 - 2760., 438
        - 2761 - 2944., 439
        - 2945 - 3150., 440
        - 3151 - 3396., 441
        - 3397 - 3566., 442
        - 3567 - 3725., 443
        - 3726 - 3859., 444
        - 3860 - 3940., 445
        - 3941 - 4043., 446
      - Periode mei 1988 - apr. 1989. 1988 - 1989, 447-470
        - 1 - 100., 447
        - 101 - 200., 448
        - 201 - 300., 449
        - 301 - 400., 450
        - 401 - 500., 451
        - 501 - 600., 452
        - 601 - 700., 453
        - 701 - 800., 454
        - 801 - 950., 455
        - 951 - 1045., 456
        - 1046-1180, 457
        - 1181-1324, 458
        - 1325-1534, 459
        - 1535-1764, 460
        - 1765-1952, 461
        - 1953 - 2145., 462
        - 2146 - 2412., 463
        - 2413 - 2630., 464
        - 2631 - 2852., 465
        - 2853 - 3007., 466
        - 3008 - 3257., 467
        - 3258 - 3480., 468
        - 3481 - 3620., 469
        - 3621 - 3758., 470
      - Periode mei 1989 - apr. 1990. 1989 - 1990, 471-500
        - 1 - 100., 471
        - 101 - 200., 472
        - 201 - 300., 473
        - 301 - 400., 474
        - 401 - 500., 475
        - 501 - 600., 476
        - 601 - 700., 477
        - 701 - 800., 478
        - 801 - 900., 479
        - 901 - 1050., 480
        - 1051-1150, 481
        - 1151-1300, 482
        - 1301-1450, 483
        - 1451-1600, 484
        - 1601-1700, 485
        - 1701-1856, 486
        - 1857-1999, 487
        - 2000 - 2136., 488
        - 2137 - 2244., 489
        - 2245 - 2400., 490
        - 2401 - 2670., 491
        - 2671 - 2824., 492
        - 2825 - 2968., 493
        - 2969 - 3120., 494
        - 3121 - 3240., 495
        - 3241 - 3420., 496
        - 3421 - 3514., 497
        - 3515 - 3716., 498
        - 3718 - 3796., 499
        - 3797 - 4010., 500
      - Periode mei 1990 - apr. 1991. 1990 - 1991, 501-521
        - 1 - 100., 501
        - 101 - 200., 502
        - 201 - 300., 503
        - 301 - 400., 504
        - 401 - 500., 505
        - 501 - 600., 506
        - 601 - 700., 507
        - 701 - 800., 508
        - 801 - 900., 509
        - 901 - 1000., 510
        - 1001-1145, 511
        - 1146-1250, 512
        - 1251-1434, 513
        - 1435-1593, 514
        - 1594-1726, 515
        - 1727-1900, 516
        - 1901 - 2102., 517
        - 2103 - 2219., 518
        - 2220 - 2307., 519
        - 2308 - 2426., 520
        - 2427 - 2556., 521
      - Periode mei 1991 - jan. 1993. 1991 - 1993, 522-550
        - 1 - 95., 522
        - 96 - 180., 523
        - 181 - 250., 524
        - 251 - 350., 525
        - 351 - 450., 526
        - 451 - 594., 527
        - 595 - 759., 528
        - 760 - 902., 529
        - 903 - 1015., 530
        - 1016-1255, 531
        - 1256-1406, 532
        - 1407-1670, 533
        - 1671-1808, 534
        - 1809 - 2005., 535
        - 2006 - 2125., 536
        - 2126 - 2220., 537
        - 2221 - 2310., 538
        - 2311 - 2400., 539
          Openbaarheid beperkt tot 1 januari 2029
        - 2401 - 2480., 540
        - 2481 - 2560., 541
        - 2561 - 2650., 542
        - 2651 - 2836., 543
        - 2837 - 2985., 544
        - 2986 - 3168., 545
        - 3169 - 3424., 546
        - 3425 - 3619., 547
        - 3620 - 3785., 548
        - 3786 - 3800., 549
        - 3801 - 3837., 550; omslag
      - Periode mei 1993 - apr. 1994. 1993 - 1994, 551-579
        - 1 - 100., 551
        - 101 - 175., 552
        - 176 - 250., 553
        - 251 - 350., 554
        - 351 - 450., 555
        - 451 - 561., 556
        - 562 - 700., 557
        - 701 - 800., 558
        - 801 - 920., 559
        - 921 - 1007., 560
        - 1009-1155, 561
        - 1156-1363, 562
        - 1364-1435, 563
        - 1436-1520, 564
        - 1521-1651, 565
        - 1652-1720, 566
        - 1721-1835, 567
        - 1836-1940, 568
        - 1941 - 2035., 569
        - 2036 - 2120., 570
        - 2121 - 2215., 571
        - 2216 - 2325., 572
        - 2326 - 2435., 573
        - 2436 - 2576., 574
        - 2577 - 2855., 575
        - 2856 - 3030., 576
        - 3031 - 3246., 577
        - 3247 - 3370., 578
        - 3371 - 3552., 579
      - Periode mei 1994 - apr. 1995. 1994 - 1995, 580-587
        - 1 - 100., 580
          Openbaarheid beperkt tot 1 januari 2071
        - 101 - 200., 581
        - 201 - 300., 582
        - 301 - 400., 583
        - 401 - 500., 584
        - 501 - 600., 585
        - 601 - 700., 586
        - 701 - 796., 587
  - Decoratievoorstellen ter gelegenheid van algemene aangelegenheid (lintjesregen), 2.2
    - Stukken betreffende het ontvangen van voorstellen voor decoraties ingediend door één ministerie., 1949 - 1974; 588-938; 54 pakken, 294 omslagen en 3 stukken
      - Kabinet voor Surinaamse en Antilliaanse Zaken. 1972 - 1974, 588-590
        - 1972, 588; pak
        - 1973, 589
        - 1974, 590
          Openbaarheid beperkt tot 1 januari 2050
      - Ministerie van Algemene Zaken. 1960 - 1974, 591-598
        - 1960, 591
        - 1963-1964, 592
          Openbaarheid beperkt tot 1 januari 2040
        - 1965, 593
        - 1970, 594
        - 1971, 595
          Openbaarheid beperkt tot 1 januari 2047
        - 1972, 596
        - 1973, 597
        - 1974, 598
      - Ministerie van Binnenlandse Zaken. 1949 - 1974, 599-623
        - 1949, 599
        - 1950, 600
          Openbaarheid beperkt tot 1 januari 2026
        - 1951, 601
          Openbaarheid beperkt tot 1 januari 2027
        - 1952, 602
          Openbaarheid beperkt tot 1 januari 2028
        - 1953, 603
        - 1954, 604
          Openbaarheid beperkt tot 1 januari 2030
        - 1955, 605
        - 1956, 606
        - 1957, 607
          Openbaarheid beperkt tot 1 januari 2033
        - 1958, 608
          Openbaarheid beperkt tot 1 januari 2034
        - 1960, 609
        - 1961, 610
          Openbaarheid beperkt tot 1 januari 2037
        - 1962, 611
          Openbaarheid beperkt tot 1 januari 2038
        - 1963, 612
        - 1964, 613
        - 1965, 614
        - 1966, 615; pak
          Openbaarheid beperkt tot 1 januari 2042
        - 1966, 616
        - 1968, 617
          Openbaarheid beperkt tot 1 januari 2044
        - 1969, 618
          Openbaarheid beperkt tot 1 januari 2045
        - 1969-1970, 619; pak
        - 1971, 620; pak
        - 1972, 621; pak
        - 1973, 622
        - 1974, 623; pak
      - Ministerie van Buitenlandse Zaken. 1949 - 1974, 624-648
        - 1949, 624; stuk
        - 1950, 625; stuk
        - 1951, 626; stuk
        - 1952, 627
        - 1953, 628
        - 1955, 629
        - 1956, 630
        - 1957, 631
        - 1958, 632
        - 1959, 633
          Openbaarheid beperkt tot 1 januari 2035
        - 1960, 634
        - 1961, 635
        - 1962, 636
        - 1963, 637
        - 1964, 638
        - 1965, 639
        - 1966, 640; pak
        - 1966, 641
        - 1968, 642
        - 1969, Directie Kabinet Protocol. 1968, 643
        - 1969, Ambtenaren van de Buitenlandse Dienst. 1969, 644
        - 1971, 645
        - 1972, 646
        - 1973, 647
        - 1974, 648
      - Ministerie van Defensie. 1960 - 1974, 649-663
        - 1960, 649
        - 1961, 650
        - 1962, 651
        - 1963, 652; pak
        - 1964, 653
        - 1965, 654
        - 1966, 655
        - 1967, 656
        - 1968, 657
        - 1969, 658
        - 1970, 659
        - 1971, 660
        - 1972, 661
        - 1973, 662
        - 1974, 663; pak
      - Ministerie van Economische Zaken. 1949 - 1974, 664-690
        - 1949, 664
        - 1950, 665
        - 1951, 666
        - 1952, 667
        - 1953, 668
        - 1954, 669
        - 1955, 670
        - 1956, 671
        - 1957, 672
        - 1958, 673
        - 1959, 674
        - 1960, 675
        - 1961, 676
        - 1962, 677
        - 1963 Deel 1, 678; pak
        - 1963 Deel 2, 679
        - 1965, 680
        - 1966 Deel 1, 681; pak
        - 1966 Deel 2, 682
        - 1967, 683
        - 1968, 684
        - 1969, 685
        - 1970, 686
        - 1971, 687
        - 1972, 688
        - 1973, 689
        - 1974, 690
      - Ministerie van Financiën. 1949 - 1974, 691-716
        - 1949, 691
        - 1950, 692
        - 1951, 693
        - 1952, 694
        - 1953, 695
        - 1954, 696
        - 1955, 697
        - 1956, 698
        - 1957, 699
        - 1958, 700
        - 1959, 701
        - 1960, 702
        - 1961, 703
        - 1962, 704
        - 1963, 705
        - 1964, 706
        - 1965, 707
        - 1966, 708
        - 1967, 709
        - 1968, 710
        - 1969, 711
        - 1970, 712
        - 1971, 713
        - 1972, 714
        - 1973, 715
        - 1974, 716
      - Ministerie van Justitie. 1949 - 1974, 717-742
        - 1949, 717
        - 1950, 718
        - 1951, 719
        - 1952, 720
        - 1953, 721
        - 1954, 722
        - 1955, 723
        - 1956, 724
        - 1957, 725
        - 1958, 726
        - 1959, 727
        - 1960, 728
        - 1961, 729
        - 1962, 730
        - 1963, 731; pak
        - 1964, 732
        - 1964-1965, 733
        - 1966, 734
        - 1967, 735
        - 1968, 736
        - 1969, 737
        - 1970, 738; pak
        - 1971, 739; pak
        - 1972, 740; pak
        - 1973, 741
        - 1974, 742
      - Ministerie van Landbouw, Visserij en Voedselvoorziening. 1949 - 1974, 743-768
        - 1949, 743
        - 1950, 744
        - 1951, 745
        - 1952, 746
        - 1953, 747
        - 1954, 748
        - 1955, 749
        - 1956, 750
        - 1957, 751
        - 1958, 752
        - 1959, 753
        - 1960, 754
        - 1961, 755
        - 1962, 756
        - 1963, 757
        - 1964, 758
        - 1965, 759
        - 1966, 760
        - 1967, 761
        - 1968, 762
        - 1969, 763
        - 1970, 764
        - 1971, 765
        - 1972, 766
        - 1973, 767
        - 1974, 768
      - Ministerie van Maatschappelijk Werk, later Cultuur, Recreatie en Maatschappelijk Werk. 1953 - 1974, 769-798
        - 1953, 769
        - 1954, 770
        - 1955, 771
        - 1956, 772
        - 1957, 773
        - 1958, 774
        - 1959, 775
        - 1960, 776
        - 1961, 777; pak
        - 1962, 778
        - 1963, 779
        - 1964, 780
        - 1965, 781